臺灣宜蘭地方法院民事簡易判決
110年度羅簡字第340號
原      告  張中昰  
被      告  林育生  

上列當事人間因傷害案件，原告提起刑事附帶民事訴訟，請求損
害賠償，經本院刑事庭以110年度簡附民字第32號裁定移送前來
，本院於民國111年2月18日言詞辯論終結，判決如下：
    主  文
被告應給付原告新臺幣參萬元，及自民國110年6月16日起至清償
日止，按週年利率百分之5計算之利息。
原告其餘之訴駁回。
本判決第一項得假執行；但被告如以新臺幣參萬元為原告預供擔
保，得免為假執行。
原告其餘假執行之聲請駁回。
    事實及理由
一、原告主張：被告於民國110年1月26日22時30分至23時許，在
    宜蘭縣○○鎮○○路0段00號滷味攤前，見其友人與原告因細故
    發生爭執，竟基於傷害人身體之犯意，徒手毆打並拉扯原告
    ，致原告受有右前胸鈍挫傷之傷害（下稱系爭傷害）。原告
    並因而受有精神上之痛苦，嚴重影響工作，無法與人正常對
    談，且經常夢見遭人拖行、辱罵、毆打等情節，嚴重失眠，
    故請求精神慰撫金新臺幣（下同）20萬元。為此，爰依民法
    第184條第1項前段之規定提起本件訴訟等語。並聲明：㈠被
    告應賠償原告20萬元，及自起訴狀繕本送達之翌日起至清償
    日止，按週年利率5％計算之利息；㈡前項判決請准供擔保宣
    告假執行。
二、被告則以：伊僅有拉扯原告衣服，但無毆打原告之行為，且
    伊有想與原告和解，然原告不同意等語為辯。並聲明：原告
    之訴駁回。
三、得心證之理由：
  ㈠原告主張被告於上揭時間、地點毆打原告，致原告受有系爭
    傷害之事實，業據其舉刑事判決暨卷內資料為證。被告雖否
    認有故意傷害之事實，辯稱：其僅有拉扯原告衣服等語。按
    刑事訴訟判決所認定之事實，固非當然有拘束民事訴訟判決
    之效力，但民事法院調查刑事訴訟原有之證據，而斟酌其結
    果以判斷事實之真偽，並於判決內記明其得心證之理由，即
    非法所不許（最高法院49年台上字第929號判決參照）。基
    此而論，法院依自由心證判斷事實之真偽時，所斟酌之辯論
    意旨及調查證據之結果，非不得參酌刑事認定之事實及已調
    查之證據以為據。故本院自得調查刑事訴訟中原有之證據，
    斟酌其結果以判斷其事實。經查，上揭傷害事實除有原告於
    警詢及偵查中之證述明確外，並有臺北榮民總醫院蘇澳分院
    診斷證明書附於偵查卷宗足資佐證，上開診斷證明書所載急
    診時間，係於案發當日23時29分，足見急診時間與案發時間
    具相當密切性，且受傷部分、位置及傷勢型態，原告於偵查
    中指訴相符，而被告於警詢中亦自承，現場並無其他人攻擊
    原告，僅有其出手拉原告衣服，另於本院刑事庭審理時自述
    其當下很生氣，因此未思及拉扯原告可能致其受傷等語（見
    警詢卷第2頁、110年簡字第388號刑事卷第40頁），又被告
    上揭所為涉犯故意傷害罪嫌，經本院以110年度簡字第388號
    刑事判決判處拘役50日確定，此亦有前揭刑事卷宗可參，堪
    認原告之主張為真實。是被告上揭所辯，即無所據，自難採
    信。從而，被告上揭故意傷害行為與原告所受之系爭傷害結
    果間，具有相當因果關係，應堪認定。
  ㈡按因故意或過失，不法侵害他人之權利者，負損害賠償責任
    。民法第184條第1項前段定有明文；不法侵害他人之身體、
    健康者，被害人雖非財產上之損害，亦得請求賠償相當之金
    額，民法第195條第1項前段亦有明文。本件被告因前揭故意
    不法行為侵害原告之身體權之行為，致原告受有系爭傷害，
    參諸前揭規定，對於原告因此所受精神上痛苦，自應負損害
    賠償責任。又按慰撫金之多寡，應斟酌雙方之身分、地位、
    資力與加害程度，及其他各種情形核定相當之數額，該金額
    是否相當，自應依實際加害情形與被害人所受之痛苦及雙方
    之身分、地位、經濟狀況等關係決定之（最高法院51年台上
    字第223號判例意旨參照）。本院審酌原告自述大學畢業，
    已婚，要撫養2名未成年子女，從事汽車銷售工作，月收入
    約3萬元，名下有多筆股票投資（原告自述為其父親借名投
    資），被告自述高職畢業，臨時工，收入不穩定，未婚，無
    人需扶養，名下無財產等節，且有稅務電子閘門財產所得調
    件明細表（另附於限閱卷）可佐，本院審酌兩造上開
    身分地位、教育程度、經濟能力、被告加害情節，及原告所
    受傷害等一切情狀，認原告請求精神慰撫金20萬元尚屬過高
    ，應以3萬元為適當，原告逾此數額之請求，非有理由，應
    予駁回。
四、末按給付有確定期限者，債務人自期限屆滿時起，負遲延責
    任。給付無確定期限者，債務人於債權人得請求給付時，經
    其催告而未為給付，自受催告時起，負遲延責任。其經債權
    人起訴而送達訴狀，或依督促程序送達支付命令，或為其他
    相類之行為者，與催告有同一之效力，民法第229條第1項、
    第2項分別定有明文。又遲延之債務，以支付金錢為標的者
    ，債權人得請求依法定利率計算之遲延利息。但約定利率較
    高者，仍從其約定利率；而應付利息之債務，其利率未經約
    定，亦無法律可據者，週年利率為5％，此亦為同法第233條
    第1項及第203條所明定。本件原告請求被告應賠償之金額，
    並未定有給付之期限，原告請求自起訴狀繕本送達被告之翌
    日起，按週年利率5％計算之利息，並未逾上開規定之範圍，
    自無不合。查原告上開刑事附帶民事起訴狀繕本係於110年6
    月15日送達被告，有送達證書為證（見附民卷第7頁），則
    原告就其勝訴部分，請求自110年6月16日起至清償日止，按
    週年利率5％計算之利息，洵屬正當，應予准許。
五、綜上所述，原告依民法第184條第1項前段之侵權行為法律關
    係，請求被告給付3萬元，及自110年6月16日起至清償日止
    ，按週年利率5％計算之利息，為有理由，應予准許。逾此部
    分之請求，為無理由，應予駁回。
六、本件原告勝訴部分，係就民事訴訟法第427條第1項訴訟適用
    簡易程序所為被告部分敗訴之判決，依同法第389條第1項第
    3款之規定，應依職權宣告假執行。原告就其勝訴部分陳明
    願供擔保請准宣告假執行，僅係促使法院之職權發動，無庸
    為准駁之諭知，至於原告敗訴部分，其假執行之聲請即失所
    依附，爰併予以駁回。並依同法第392條第2項規定，依職權
    宣告被告如預供擔保，得免為假執行。
七、本件判決基礎已臻明確，兩造其餘攻擊防禦方法及訴訟資料
    經本院審酌後，核與判決不生影響，無一一論述之必要。
八、原告於刑事訴訟程序提起附帶民事訴訟，而由本院刑事庭依
    刑事訴訟法第504條第1項規定移送前來，依同條第2項規定
    ，免繳納裁判費，而於本院審理期間，亦未滋生其他訴訟費
    用，並無訴訟費用負擔問題，故不另為訴訟費用負擔之諭知
    ，附此敘明。
中　　華　　民　　國　　111 　年　　3 　　月　　11　　日
                  羅東簡易庭  法  官  黃淑芳
以上正本係照原本作成。
如不服本判決，應於送達後20日內，向本院提出上訴狀並表明上
訴理由，如於本判決宣示後送達前提起上訴者，應於判決送達後
20日內補提上訴理由書（須附繕本）。
如委任律師提起上訴者，應一併繳納上訴審裁判費。
中　　華　　民　　國　　111 　年　　3 　　月　　11　　日
                              書記官　廖文瑜